【裁判字號】    89,易,1990
【裁判日期】    891227
【裁判案由】    竊盜
【裁判全文】
臺灣臺中地方法院刑事判決                        八十九年度易字第一九九號
    公  訴  人  臺灣臺中地方法院檢察署檢察官
    被      告  甲○○
右列被告因竊盜案件，經檢察官提起公訴（八十九年度偵字第五０五四號），本院判
決如左：
    主  文
甲○○竊盜，處有期徒刑肆月。
    事  實
一、甲○○意圖為自己不法之所有，於民國（下同）八十八年十月九日十三時許，在
    台中市○○路與精武路口附近，竊取丁○○（起訴書誤載為蘇玫慧）以附條件買
    賣方式向信安輪業商行分期付款購買（分期款尚未付清）而占有使用中之車牌號
    碼ＳＷＱ－六八九號、引擎號碼ＥＴ０七一七四七、三陽牌輕機車一部，得手後
    ，甲○○為逃避警方追查，遂拆卸原車牌改懸掛其向不知情之胞姐丙○○借用之
    車牌號碼ＴＡＰ－三一０號鈴木牌輕機車之車牌。嗣於同年十月二十七日凌晨三
    時許，甲○○騎乘該機車，途經台中縣豐原市○○○路與西安街口，為警當場查
    獲。
二、案經台中縣警察局豐原分局報請臺灣臺中地方法院檢察署檢察官偵查起訴。
    理  由
一訊據據被告甲○○矢口否認有何竊盜犯行，辯稱：機車係伊同父異母之弟乙○○
    於八十八年十月二十六日在台中縣太平市○○○○街二六巷二號五樓借伊騎用，
    伊並未行竊云云。經查：車牌號碼ＳＷＱ－六八九號機車係被害人丁○○以附條
    件買賣方式向信安輪業商行分期付款購買而占有使用中，於八十八年十月九日十
    三時許，在台中市○○路與精武路口附近失竊，業據被害人丁○○之父戊○○於
    警訊中指述明確，並有車輛車牌失竊作業─查獲車輛認可資料、贓物認領保管單
    各一紙在卷可稽。而車牌號碼ＴＰＡ－三一０號機車確係被告之姐丙○○所有，
    自八十八年五月間起即借予被告使用等情，亦經證人丙○○證述屬實，被告雖辯
    稱該機車係伊同父異母之弟乙○○借伊騎用，然乙○○並未於八十八年十月二十
    六日在台中縣太平市○○○○街二六巷二號五樓借該機車供被告騎用，復據本院
    傳訊證人乙○○到庭證述無訛，且其於警訊、偵查中係供稱，姓名、年籍、住所
    均不詳，綽號「阿明」之人，於八十八年十月二十七日凌晨一時三十分許，在豐
    原市交付該部ＳＷＱ一六八九號機車給伊云云，經公訴人以「阿明」交付機車之
    時間，距被告於同日凌晨三時許騎乘該部機車在豐原市區為警查獲之時，僅相隔
    短短一個半小時，被告斷無可能專程趕回太平市家中更換車牌再趕回豐原市，被
    告始於本院審理中改稱係乙○○交付該機車云云，在在顯示被告所辯不足採信，
    足見上開機車應係被告所竊取。是被告空言否認竊行及所辯均為事後畏罪卸責之
    詞，不足採信，其犯行堪以認定。
二核被告所為，係犯刑法第三百二十條第一項之竊盜罪。爰審酌被告犯罪之動機、
    目的、所生危害及否認犯行之犯後態度等一切情狀，量處如主文所示之刑，以資
    懲儆。
三據上論斷，應依刑事訴訟法第二百九十九條第一項前段，刑法第三百二十條第一
    項，罰金罰鍰提高標準條例一條前段，判決如主文。
本案經檢察官陳佳琳到庭執行職務。
中      華      民      國      八十九    年    十二    月    二十七    日
                                  臺灣臺中地方法院刑事第一庭
                                        法  官  楊  國  精
右正本證明與原本無異。
如不服本判決，應於送達後十日內向本院提出上訴狀（須附繕本），上訴於台灣高等
法院台中分院。
                                        書記官
中      華      民      國      八十九    年    十二    月    二十七    日
附錄：本案論罪科刑法條全文
刑法第三百二十條第一項︰意圖為自己或第三人不法之所有，而竊取他人之動產者，
為竊盜罪，處五年以下有期徒刑拘役或五百元以下罰金。


司法院資訊處製作；財團法人民間司法改革基金會備份。
